# 拟上市公司报告期内收购标的公司

提问人：xumin_cpa 时间：2020-10-15 11:33:09
尊敬的陈老师：如题，某拟上市公司现准备在报告期内收购某标的公司，针对该标的公司，有几个问题想请教下您： 1 、公司长期占用股东等关联方资金，针对占用期间利息费用的计提，利率该如何选择呢？另，股东可以与公司约定作为资本公积吗？ 2 、针对标的公司自成立期间职工的社保公积金缴纳，是否需要视同IPO企业一样的标准，按照自成立日开始，根据相关缴费标准补计提社保公积金？

回答人：chenyiwei
1 、该利率应当是适用于该公司的从外部获取债务融资所需的借款利率（实际利率），不能仅仅采用基准利率或LPR，还应考虑实际操作中的利率上浮因素。
2 、应需要（至少确保最近三年内的计提和缴纳是足额的），避免相关的合规性风险被传递到上市公司。